【裁判字號】    97,訴,1436
【裁判日期】    971016
【裁判案由】    偽造文書等
【裁判全文】
臺灣彰化地方法院刑事判決          97年度訴字第1436號
公  訴  人  臺灣彰化地方法院檢察署檢察官
被      告  甲○○
            乙○○
            選任辯護人  林見軍律師
                        吳天富律師
                        陳世煌律師
上列被告因偽造文書等案件，經檢察官提起公訴（96年度偵字第
7525號、97年度偵字第3017號），本院依簡式審判程序判決如下
：
    主  文
甲○○共同行使變造私文書，足以生損害於公眾及他人，處有期
徒刑捌月，減為有期徒刑肆月。變造之彰化銀行存摺（帳號0000
0000000000號）壹本，沒收。又共同行使變造公文書，足以生損
害於公眾及他人，處有期徒刑壹年肆月，減為有期徒刑捌月。
變造之財政部台灣省中區國稅局北斗稽微所甲○○94年度綜合所
得稅各類所得資料壹份，沒收。又共同意圖為自己不法之所有，
以詐術使人將本人之物交付，處有期徒刑捌月，減為有期徒刑肆
月。應執行有期徒刑壹年肆月，緩刑伍年。變造之彰化銀行存摺
（帳號00000000000000號）壹本、變造之財政部台灣省中區國稅
局北斗稽微所甲○○94年度綜合所得稅各類所得資料壹份，均沒
收。
乙○○共同行使變造私文書，足以生損害於公眾及他人，處有期
徒刑柒月，減為有期徒刑月又拾伍日。變造之彰化銀行存摺（
帳號00000000000000號）壹本，沒收。又共同行使變造公文書，
足以生損害於公眾及他人，處有期徒刑壹年貳月，減為有期徒刑
柒月。變造之財政部台灣省中區國稅局北斗稽微所甲○○94年度
綜合所得稅各類所得資料壹份，沒收。又共同意圖為自己不法之
所有，以詐術使人將本人之物交付，處有期徒刑柒月，減為有期
徒刑月又拾伍日。應執行有期徒刑壹年，緩刑伍年。變造之彰
化銀行存摺（帳號00000000000000號）壹本、變造之財政部台灣
省中區國稅局北斗稽微所甲○○94年度綜合所得稅各類所得資料
壹份，均沒收。
    犯罪事實及理由
一、本件犯罪事實與檢察官起訴書之記載相同，茲引用之（如附
    件）。
二、本件證據除被告甲○○、乙○○於本院審理中自白犯罪應予
    補充外與檢察官起訴書之記載相同，茲引用之（如上附件）
    。
三、量刑理由：
    爰審酌被告甲○○並無前科犯行，被告乙○○曾犯有違反商
    標法案件，尚不構成累犯，此有台灣高等法院被告前案紀錄
    表在卷可參，又被告甲○○因本案向財團法人台灣兒童暨家
    庭扶助基金會彰化分事務所繳納新台幣（下同）拾捌萬元公
    益捐，被告乙○○向同分事務所繳納拾伍萬元，分別有捐款
    收據二紙在卷可參，足認被告二人深感悔悟之情，及審酌被
    告二人於審判程序中均坦承不諱，及被告二人犯罪之動機、
    方法、手段、態度良好等一切情狀，分別量處如主文所示之
    刑。並定其應執行刑。又查被告二人上開犯罪時間，均在96
    年4月24日以前，所犯為上開行使變造私文書、行使變造公
    文書、詐欺罪，悉合於減刑條件，應依中華民國96年罪犯減
    刑條例第2條第1項第3款之規定，各減其宣告刑二分之一，
    並定其應執行之刑，附此敘明。次查被告二人未曾因故意犯
    罪受有期徒刑以上刑之宣告，有台灣高等法院被告全國前案
    紀錄表附卷可稽，渠等因一時失慮致罹刑章，經此科刑教訓
    ，當已足資警惕，應無再犯之虞，本院參酌右揭量刑應斟酌
    事項，因認前所宣告之刑，以暫不執行為適當，爰併予均宣
    告緩刑五年，以啟自新。
四、應適用之法條：
    (一)刑事訴訟法第273 條之1 第1 項，第299 條第1 項前段
        、第310 條之2 、第454 條第2 項。
    (二)刑法第28條、第216條、第210條、第211條、第339條第
        1項、第51條第5款、第74條第1項第1款、第38條第1項
        第2款。
   （三）刑法施行法1條之1第1項、第2項前段。
   （四）中華民國96年罪犯減刑條例第2條第1項第3款、第7條
         、第10條第1項。
五、(一)按本判決係依刑事訴訟法第310條之2、第454條第2項製
        作，依法僅需記載當事人欄、主文、犯罪事實、證據名
        稱、應適用之法條及得於10日內上訴之旨，並得以簡略
        方式為之；如認定之犯罪事實、證據及應適用之法條，
        與檢察官聲請簡易判決處刑書或起訴書之記載相同者，
        得引用之。
    (二)又上揭所指應記載之「犯罪事實」，揆諸同法第308條
        後段原關於有罪之判決書應記載「事實」之規定，已修
        正為應記載「犯罪事實」，核其修正之立法理由，即指
        明「犯罪事實」，係指符合犯罪構成要件之具體社會事
        實。是以構成犯罪事實以外之其他適用法律事實，例如
        刑罰加重（含累犯在內)或減輕事由等，自可無須在「
        犯罪事實」欄中記載（法院辦理刑事訴訟案件應行注意
        事項第14 4點參照），惟仍應於主文中予以表明，並於
        應適用之法條欄予以引用。
六、如不服本件判決，得自收受送達之日起10日內，向本院提起
    上訴。
本案經檢察官王元郁到庭執行職務。
中    華    民    國    97    年    10    月    16    日
                        刑事第四庭    法  官  姚銘鴻
以上正本證明與原本無異。
如不服本判決，應於判決送達後10日內，向本院提出上訴書狀，
上訴書狀應「敘述具體上訴理由」，並按他造當事人之人數附繕
本。「切勿逕送上級法院」。
告訴人或被害人對於判決如有不服具備理由請求檢察官上訴者，
其上訴期間之計算係以檢察官收受判決正本之日期為準。
中    華    民    國    97    年    10    月    16    日
                                      書記官  郭佳雯
中華民國刑法第210條
（偽造變造私文書罪）
偽造、變造私文書，足以生損害於公眾或他人者，處 5 年以下有
期徒刑。
中華民國刑法第211條
（偽造變造公文書罪）
偽造、變造公文書，足以生損害於公眾或他人者，處 1 年以上 7
年以下有期徒刑。
中華民國刑法第216條
（行使偽造變造或登載不實之文書罪）
行使第 210 條至第 215 條之文書者，依偽造、變造文書或登載
不實事項或使登載不實事項之規定處斷。
中華民國刑法第339條
（普通詐欺罪）
意圖為自己或第三人不法之所有，以詐術使人將本人或第三人之
物交付者，處5年以下有期徒刑、拘役或科或併科1千元以下罰金
。


司法院資訊處製作；財團法人民間司法改革基金會備份。
